【裁判字號】    99,審易,1864
【裁判日期】    990615
【裁判案由】    竊盜
【裁判全文】
臺灣高雄地方法院刑事判決            99年度審易字第1864號
公  訴  人  臺灣高雄地方法院檢察署檢察官
被      告  丙○○
上列被告因竊盜案件，經檢察官提起公訴（99年度偵字第12086
號），嗣於本院準備程序中，被告就被訴事實為有罪之陳述，經
本院告知簡式審判程序之旨，並聽取被告與公訴人之意見後，裁
定進行簡式審判程序，判決如下：
    主  文
丙○○共同犯攜帶兇器竊盜罪，累犯，處有期徒刑捌月，未扣案
之T 型扳手壹支，沒收之。又共同犯攜帶兇器竊盜罪，累犯，處
有期徒刑捌月，扣案之螺絲起子壹支、手套壹雙、手電筒壹支，
均沒收之。應執行有期徒刑壹年貳月，扣案之螺絲起子壹支、手
套壹雙、手電筒壹支；未扣案之T 型扳手壹支，均沒收之。
    事  實
一、丙○○前於民國94年間因竊盜案件，經本院以94年度易字第
    1477號判處有期徒刑6 月確定，於95年4 月26日易科罰金執
    行完畢。詎猶仍不知悔改，意圖為自己不法之所有，於99年
    4 月2 日19時5 分許，與真實姓名、年籍均不詳綽號「皮仔
    」之成年男子共同基於自己不法所有之犯意聯絡，由「皮仔
    」開車搭載丙○○，自丙○○位於高雄縣大寮鄉○○村○○
    街86號住處，前往高雄縣大寮鄉○○村○○路237 號前，先
    由丙○○把風，「皮仔」則手持自備客觀上足以危害他人生
    命、身體可供兇器使用之T 型扳手1 支（未扣案），撬開甲○○所有車牌號碼0763-JL 號自用小客車之右前車門鎖後，
    竊取其車內之惠普HP筆記型電腦1 臺及黑色公事包1 只等物
    （總價值共約新臺幣36,000元），得手後，藏放於附近。而
    此時丙○○亦手持自備客觀上足以危害他人生命、身體可供
    兇器使用之一字型螺絲起子1 支，直接打破乙○○所有車牌
    號碼1217-FA 號自用小客車之右前座玻璃窗後，竊取其車內
    之華碩ASUS筆記型電腦1 臺（價值約新臺幣2 萬元），得手
    後，欲逃現場時，因該車警報器響起，而為乙○○當場查獲
    ，報警而查知上情，並當場起獲華碩ASUS筆記型電腦1 臺、
    一字型螺絲起子1 支、黑色尼龍手套1 雙及銀色手電筒1 支
    等物；「皮仔」則趁隙逃逸無蹤。嗣於翌（3 ）日凌晨3 時
    30分許，經丙○○同意而在其前揭住處搜索，在其住處查獲
    甲○○遭竊之惠普HP筆記型電腦1 臺及第一級毒品海洛因（
    所涉施用毒品案件部分，由檢察官另案提起公訴）等物。
二、案經高雄縣政府警察局林園分局報請臺灣高雄地方法院檢察
    署檢察官偵查起訴。
    理  由
一、本件被告丙○○所犯之罪，為死刑、無期徒刑、最輕本刑為
    3 年以上有期徒刑以外之罪，其於準備程序進行中，就被訴
    事實為有罪之陳述，經本院告知簡式審判程序之旨，並聽取
    檢察官及被告之意見後，裁定進行簡式審判程序。
二、上開犯罪事實，業經被告於警詢、偵查、本院審理中坦承不
    諱，核與證人即被害人乙○○、甲○○於警詢之證述相符，
    復有扣押筆錄、扣押物品目錄表、贓物認領保管單、照片12
    張等件在卷可查，足認被告之自白與事實相符，足堪採信。
    從而，本件事證明確，被告犯行，應堪認定，應依法論科。
三、按刑法第321 條第1 項第3 款之攜帶兇器竊盜罪，係以行為
    人攜帶兇器竊盜為其加重條件，此所謂兇器，其種類並無限
    制，凡客觀上足對人之生命、身體、安全構成威脅，具有危
    險性之兇器均屬之，且祇須行竊時攜帶此種具有危險性之兇
    器為已足，並不以攜帶之初有行兇之意圖為必要（最高法院
    79年臺上字第5253號判例意旨參照）。查被告於竊盜犯行之
    際，所使用之T 型扳手1 支（未扣案）、螺絲起子1 支（已
    扣案），均係金屬製成、質地堅硬，有該等物品扣案足憑，
    則上開工具在客觀上自足對人之生命、身體安全構成威脅，
    具有危險性，而可供兇器使用。是故核被告所為，均係犯刑
    法第321 條第1 項第3 款之攜帶兇器竊盜罪。被告所犯上開
    2 罪，犯意各別，行為互殊，係為數罪，應予分論併罰。被
    告與綽號「皮仔」之人就本件2 次竊盜犯行，有犯意聯絡及
    行為分擔，為共同正犯。被告有事實欄所載之前案紀錄，甫
    於95年4 月26日執行完畢，有卷附臺灣高等法院被告前案紀
    錄表可按，其受有期徒刑執行完畢，5 年以內故意再犯有期
    徒刑以上之罪，為累犯，應加重其刑。爰審酌被告正值青年
    ，不思以正途取財，未能尊重他人財產權，率爾以攜帶凶器
    竊取方式取得財物，實有不該，犯後雖坦承犯罪，但未能賠
    償被害人損失，並斟酌本案犯罪情節、被告之智識程度及家
    境等一切情況，量處如主文所示之刑。另扣案之螺絲起子1
    支、手套1 對、手電筒1 支，則均為同案被告綽號「皮仔」
    所有，供本件竊盜犯行使用，業據被告丙○○供承在卷，依
    共同正犯責任共同原理，應依刑法第38條第1 項第2 款、第
    3 項規定，併均宣告沒收之。另被告作為竊盜犯罪所用之T
    型扳手1 支，雖未扣案，然為同案被告綽號「皮仔」所有，
    供本件竊盜犯行使用，業據被告於審判時坦承不諱，且無積
    極證據證明業已滅失，依共同正犯責任共同原理，爰仍依刑
    法第38條第1 項第2 款之規定予以宣告沒收。
據上論斷，應依刑事訴訟法第273 條之1 第1 項、第284 條之1
、第299 條第1 項前段，刑法第28條、第321 條第1 項第3 款、
第47條第1 項、第51條第5 款、第38條第1 項第2 款，判決如主
文。
本案經檢察官杜妍慧到庭執行職務。
中    華    民    國    99    年     6    月    15    日
                  刑事第十庭    法  官  曾子珍
以上正本證明與原本無異。
如不服本判決應於收受本判決後10日內向本院提出上訴書狀，並
應敘述具體理由，如未敘述上訴理由者，應於上訴期間屆滿後20
日內補提理由書狀於本院（均須按他造當事人之人數附繕本）「
切勿逕送上級法院」。
中    華    民    國    99    年     6    月    15    日
                                書記官  李承悌
附錄本案論罪科刑法條：
中華民國刑法第321條
（加重竊盜罪）
犯竊盜罪而有左列情形之一者，處 6 月以上、 5 年以下有期
徒刑：
一、於夜間侵入住宅或有人居住之建築物、船艦或隱匿其內而
    犯之者。
二、毀越門扇、牆垣或其他安全設備而犯之者。
三、攜帶兇器而犯之者。
四、結夥三人以上而犯之者。
五、乘火災、水災或其他災害之際而犯之者。
六、在車站或埠頭而犯之者。
前項之未遂犯罰之。

司法院資訊處製作；財團法人民間司法改革基金會備份。
